行　政　法　院　裁　定　　　　　　　　　　　　　八十七年度裁字第一一二七號
　　聲　請　人　甲○○
右聲請人因考試事件，對本院中華民國八十七年五月二十一日八十七年度裁字第五七
○號裁定，聲請再審。本院裁定如左︰
　　主  文
再審之聲請駁回。
　　理  由
按行政訴訟之當事人，對於本院裁定聲請再審，經駁回後，不得復以同一原因事實，
又對駁回再審聲請所為裁定，更行聲請再審，本院四十六年裁字第四十一號判例業予
指明。本件聲請人前因考試事件，提起行政訴訟，為本院七十二年度裁字第四三三號
裁定駁回後，先後多次聲請再審，均經本院裁定駁回各在案，茲聲請人復對最近一次
即本院八十七年度裁字第五七○號裁定（下稱原裁定）聲請再審，主張：（一）本院
七十二年度裁字第四三三號裁定所適用之本院六十六年度判字第七三一號判決，與行
政訴訟法第十九條、同法第三十三條準用民事訴訟法第三百八十八條所定「法院不得
就當事人未聲明之事項為判決」有所牴觸，依行政訴訟法第二十八條第一款提起再審
之聲請。（二）司法院釋字第一五四號解釋意旨及本院首揭判例，旨在遏止當事人濫
訟，非禁止當事人不得以同一原因事實更行聲請再審。自七十二年起，本院一再駁回
聲請人之再審，均未就聲請人與軍需學校學員班畢業者同一申請會計師檢覈事件何以
准否不一致，加以論斷，原裁定駁回聲請人之再審聲請，前開准否不一之原因事實仍
然存在，聲請人聲請再審絕非濫訴。苟其同一原因事實是與行政訴訟法第二十八條之
規定不合，亦不得以防止濫訴為由而禁止更行聲請再審。況行政訴訟法及其準用之民
事訴訟法均無此禁止規定，原裁定依據本院四十六年裁字第四十一號判例駁回聲請人
之聲請，適用法規顯有錯誤云云。（三）再審之聲請，除因有行政訴訟法第二十八條
各款所列情形，得聲請再審外，並得依民事訴訟法第四百九十六條所列各款情形聲請
再審，本院原裁定認必須有行政訴訟法第二十八條所列各款情形，始得聲請再審，即
與本院五十二年裁字第五號判例相違，有行政訴訟法第二十八條第一款及民事訴訟法
第四百九十六條第一項第十二款之再審事由各等語。
經查：（一）司法院大法官會議釋字第一五四號解釋明示本院前揭四十六年裁字第四
十一號判例與憲法並無牴觸，則依同院大法官會議釋字第一八五號解釋意旨，該判例
仍屬有效，應可援用。原裁定以聲請人該次再審聲請所陳理由，於前茲各次訴訟程序
中業已提出主張，而為本院所不採，聲請人復以同一原因事實聲請再審為不合法，乃
援引首揭判例駁回其前訴訟程序之再審聲請，與司法院大法官會議釋字第一五四號、
一八五號解釋尚無牴觸，無適用法規顯有錯誤情形。（二）本院原裁定係以前述理由
，並非以必須有行政訴訟法第二十八條所列各款情形，始得聲請再審為由，而駁回聲
請人之再審聲請，是原裁定自無聲請人所述違反本院五十二年裁字第五號判例之可言
。基上所述，聲請人之再審聲請，為無理由，應予駁回。又當事人就同一事件對於本
院所為歷次之裁判聲請再審者，必須對最近一次裁判具有再審之原因，始得進而審究
前此歷次裁判有無再審原因，本件聲請人對原裁定聲請再審既無理由，從而其對本院
前此歷次裁判之再審理由，即無庸審究，併此指明。
據上論結，本件再審之聲請為無理由，爰依行政訴訟法第三十三條、民事訴訟法第五
百零七條、第五百零二條第二項，裁定如主文。
中    華    民    國     八十七      年      九      月      十八       日
                    行 政 法 院 第 四 庭
                                審 判 長 評  事      吳      仁
                                         評  事      沈  水  元
                                         評  事      林  清  祥
                                         評  事      林  家  惠
                                         評  事      吳  明  鴻
右  正  本  證  明  與  原  本  無  異
                                         法院書記官  阮  桂  芬
中    華    民    國     八十七      年      九      月      十八       日
